# 政府补贴没有实际收到款项

提问人：Njd990602 时间：2022-12-23 12:57:42
请教陈版主 公司与政府以及开发商签订了合同，母公司能够以每平方 5000 元的价格购买公允价值为每平方 10000 元的商业用地及其楼宇，其中差价部分由政府直接专项拨款补贴给开放商，母公司需要在接下来五年内完成政府设定的营业收入以及税收计划，否则政府有权利要求公司规划差价部分金额。
请问：1.政府将差价直接给予房地产开发商，公司并没有直接取得这部分政府补贴，入账时应该如何处理（公司预计将该资产作为以公允价值计量的投资性房地产入账） 目前的想法是： 借 投资性房地产
贷 银行存款
递延收益
这样处理是可行的吗？
2.公司计划设立子公司来控制该资产，但是政府是与母公司签订相关政府补贴合同，请问该资产以及其确认的政府补助收益应该放在母公司下面还是子公司下面比较合理3.政府要求每两年考核一次公司业绩，连续两年不达标则其有权利让公司退回差额部分金额，请问公司每年的账务处理应该怎样做。

回答人：chenyiwei
1 、由于补助对象是以公允价值计量的投资性房地产，故情况比较特殊。参照IAS 41中对于以公允价值计量的生物资产的补助的会计处理规定，应在实际收到时计入其他收益处理，不予以递延。如果在收到时对能否完成政府设定的营业收入以及税收计划存有疑虑的，则收到时计入长期应付款，到不确定性消除后转入其他收益。
2 、因为该房产在子公司，理论上相关政府补助的损益影响也应确认在子公司。但因为补贴款是拨付给母公司，故还取决于母公司是否将该款项拨付给子公司。